Config:
  hfst:
    Gen: ../../../src/generator-gt-norm.hfst
    Morph: ../../../src/analyser-gt-norm.hfst
  xerox:
    Gen: ../../../src/generator-gt-norm.xfst
    Morph: ../../../src/analyser-gt-norm.xfst
    App: lookup

Tests:

# todo:
# Proofread the gold standard (below)
# Then: run analyser, then correct. 


    Verb - колташ: # Verb-em 'let go, send'
     колташ+V+Ind+Prs+Sg1: колтем
     колташ+V+Ind+Prs+Sg2: колтет
     колташ+V+Ind+Prs+Sg3: колта
     колташ+V+Ind+Prs+Pl1: колтенӓ
     колташ+V+Ind+Prs+Pl2: колтедӓ
     колташ+V+Ind+Prs+Pl3: колтат
     колташ+V+Ind+Prt1+Sg1: колтышым
     колташ+V+Ind+Prt1+Sg2: колтышыц
     колташ+V+Ind+Prt1+Sg3: колтыш
     колташ+V+Ind+Prt1+Pl1: колтышна
     колташ+V+Ind+Prt1+Pl2: колтышда
     колташ+V+Ind+Prt1+Pl3: колтевӹ
     колташ+V+Ind+Prt2+Sg1: колтенӓм
     колташ+V+Ind+Prt2+Sg2: колтенӓт
     колташ+V+Ind+Prt2+Sg3: колтен
     колташ+V+Ind+Prt2+Pl1: колтеннӓ
     колташ+V+Ind+Prt2+Pl2: колтендӓ
     колташ+V+Ind+Prt2+Pl3: колтенӹт
     
     
#    Verb - ӹштӓш: # Verb-em 'do; try out'
     ӹштӓш+V+Ind+Prs+Sg1: ӹштем
     ӹштӓш+V+Ind+Prs+Sg2: ӹштет
     ӹштӓш+V+Ind+Prs+Sg3: ӹштӓ
     ӹштӓш+V+Ind+Prs+Pl1: ӹштенӓ
     ӹштӓш+V+Ind+Prs+Pl2: ӹштедӓ
     ӹштӓш+V+Ind+Prs+Pl3: ӹштӓт
     ӹштӓш+V+Ind+Prt1+Sg1: ӹштӹшӹм
     ӹштӓш+V+Ind+Prt1+Sg2: ӹштӹшӹц
     ӹштӓш+V+Ind+Prt1+Sg3: ӹштӹш
     ӹштӓш+V+Ind+Prt1+Pl1: ӹштӹшнӓ
     ӹштӓш+V+Ind+Prt1+Pl2: ӹштӹшдӓ
     ӹштӓш+V+Ind+Prt1+Pl3: ӹштевӹ
     ӹштӓш+V+Ind+Prt2+Sg1: ӹштенӓм
     ӹштӓш+V+Ind+Prt2+Sg2: ӹштенӓт
     ӹштӓш+V+Ind+Prt2+Sg3: ӹштен
     ӹштӓш+V+Ind+Prt2+Pl1: ӹштеннӓ
     ӹштӓш+V+Ind+Prt2+Pl2: ӹштендӓ
     ӹштӓш+V+Ind+Prt2+Pl3: ӹштенӹт


